【裁判字號】    95,訴,1085
【裁判日期】    951106
【裁判案由】    毒品危害防制條例
【裁判全文】
臺灣桃園地方法院刑事判決              95年度訴字第1085號
公  訴  人  臺灣桃園地方法院檢察署檢察官
被      告  甲○○
                    （現於臺灣桃園看守所龍潭女所）
指定辯護人  本院公設辯護人林銘宏
上列被告因毒品危害防制條例案件，經檢察官提起公訴（95年度
毒偵字第917 號、95年度毒偵字第1505號）及移送併辦（95年度
毒偵字第3318號），嗣經本院訊問後，被告自白犯罪，經本院合
議庭裁定認由受命法官獨任進行簡式審判程序，檢察官聲請改依
協商程序而為判決，本院判決如下：
    主      文
甲○○連續施用第一級毒品，累犯，處有期徒刑拾月，扣案之夾
鍊袋捌個、注射針筒貳支均沒收；又連續施用第二級毒品，累犯
，處有期徒刑陸月，扣案之甲基安非他命吸食器貳組沒收。應執
行有期徒刑壹年月，扣案之夾鍊袋捌個、注射針筒貳支、安非
他命吸食器貳組均沒收。
    事實及理由
一、甲○○前因施用毒品案件，經觀察、勒戒後，認無繼續施用
    毒品之傾向，於91年5 月14日執行完畢出所，經臺灣桃園地
    方法院檢察署檢察官於民國91年5 月14日以91年度毒偵緝字
    第122 號為不起訴處分確定。復於92年間因連續施用第1 級
    毒品案件，經觀察、勒戒後，認有繼續施用毒品傾向，再經
    本院於92年8 月4 日以92年毒聲字第2375號裁定令入戒治處
    所施以強制戒治1 年，於93年1 月8 日因法律修正報結，並
    由臺灣桃園地方法院檢察署檢察官以92年度毒偵字第2098號
    向本院聲請簡易判決處刑，經本院92年12月26日以92年度桃
    簡字第1176號刑事判決判處有期徒刑6 月確定，於93年7 月
    12日易科罰金執行完畢。詎仍不知悔改，於前揭觀察勒戒執
    行完畢釋放後5 年內，復基於施用第一級毒品海洛因之概括
    犯意，自94年12月25日凌晨2 時許起至95年4 月18日晚間9
    時許止，在桃園縣桃園市○○街上車內、桃園縣桃園市○○
    街31號1 樓居所、桃園縣桃園市○○路某友人住所等處，連
    續施用第1 級毒品海洛因多次。另基於施用第2 級毒品甲基
    安非他命之概括犯意，於95年2 月25日為警採尿前回溯96小
    時內某時，及95年4 月19日為警採尿前回溯96小時內某時，
    在臺灣地區某不詳地點，連續施用第2 級毒品甲基安非他命
    2 次。嗣分別於94年2 月24日16時許，在桃園縣桃園市○○
    街31號1 樓居處為警查獲，並扣得夾鍊袋8 個、注射針筒13
    支及甲基安非他命吸食器2 組；於94年12月29日17時30分許
    ，因另案為警帶回桃園縣政府警察局刑警大隊後，甲○○向
    承辦員警坦承上情而為警查獲；於95年4 月19日下午5 時許
    ，在桃園縣八德市○○路138 號為警查獲。
二、案經桃園縣政府警察局移送暨桃園縣政府警察局大溪分局、
    臺北市政府警察局中正第二分局報告臺灣桃園地方法院檢察
    署檢察官偵查起訴及移送併辦。
三、證據：
（一）被告於本院審理中之自白。
（二）桃園縣政府警察局刑警隊被採尿人姓名編號對照表及臺灣
      檢驗科技股份有限公司出具之濫用藥物尿液檢驗報告（報
      告編號：CH/2006/21129 號）；臺北市政府警察局偵辦毒
      品案件尿液檢體委驗單及臺灣檢驗科技股份有限公司出具
      之濫用藥物尿液檢驗報告（報告編號：CH/2006/30008 號
      ）；溪警分刑字第095200號毒品案件尿液編號、姓名對照
      表及臺灣檢驗科技股份有限公司出具之濫用藥物尿液檢驗
      報告（報告編號：CH/2006/41359 號）各1 紙。
（三）如主文欄所示之扣案物品。
（四）臺灣高等法院被告前案紀錄表1 份。
四、本件經檢察官與被告、辯護人於審判外達成協商之合意且被
    告已認罪，其合意內容為如主文所示。經查前述協商合意並
    無刑事訴訟法第455 條之4 第1 項所列情形之1 ，檢察官聲
    請改依協商程序而為判決，本院爰不經言詞辯論，於協商合
    意範圍內為協商判決。
五、應適用之法條：刑事訴訟法第273 條之1 第1 項、第455 條
    之2 第1 項、第455 條之4 第2 項、第455 條之8 、第454
    條第1 項、第2 項，毒品危害防制條例第10 條第1 項、第2
    項、第18條第1 項前段、修正後刑法第2 條第1 項前段、第
    11條前段、修正前刑法第56條、第47條、第51條第5 款、第
    38條第1 項第2 款。
六、沒收：扣案之夾鍊袋8 個、注射針筒13支及甲基安非他命吸
    食器2 組，係被告及呂哲銘共同所有供（但非專供）施用第
    一級毒品海洛因及第二級毒品甲基安非他命所用之物，業據
    被告供承在卷，爰依修正前刑法第38條第1 項第2 款之規定
    宣告沒收。
七、本判決除有刑事訴訟法第455 條之4 第1 項第1 款、第2 款
    、第4 款、第6 款、第7 款所定情形之1 ，或違反同條第2
    項規定者外，不得上訴。
八、如有前述例外得上訴之情形，又不服本件判決，得自判決送
    達之日起10日內，向本院提出上訴書狀，上訴於第2 審法院
    。
本案經檢察官薛植和到庭執行職務
中    華    民    國    95    年    11    月    6     日
                  刑事第二庭法  官  林蕙芳
以上正本證明與原本無異。
                            書記官  李佩玲
中    華    民    國    95    年    11    月    27    日
附錄論罪科刑依據之法條：
毒品危害防制條例第10條
施用第一級毒品者，處 6 月以上 5 年以下有期徒刑。
施用第二級毒品者，處 3 年以下有期徒刑。


司法院資訊處製作；財團法人民間司法改革基金會備份。
